# Heavy metals {#hm}

Qui il pdf del progetto: [**Mechanisms of gene regulation during the ericoid endomycorrhizal interaction**](Documents/CHIAPELLO_proposal.pdf)

## 20211217 {#D20211217}

### Preparazione degli inoculi liquidi. 

Sono state preparate 30 beute: 


- 15 per _O. maius_ A:
  - 5 Controlli 
  - 5 trattati con 0.0.05mM Cd
  - 5 trattati con 0.05mM Cd

- 15 per _O. maius_ Zn:
  - 5 Controlli 
  - 5 trattati con 0.0.05mM Cd
  - 5 trattati con 0.05mM Cd

Terreno di controllo: [Czapec-Glucosio](Documents/media1.pdf) a cui è stato aggiunto CdSO~4~ alla concentrazione necessaria. Il CdSO~4~ è stato sterilizzato per filtrazione (filtri da 0.2)

Sono state utilizzate beute da 250 ml nelle quali aggiungere 100 ml di terreno di coltura


## 20220117 {#D20220117}

Inoculi controllati (dell'esperimento \@ref(D20211217))dopo un mese di crescita. I controlli sono tutti normali, mentre il ceppo suscettibile (_O. maius_ A) non è cresciuto su nessuna concentrazione di Cd, mentre il ceppo resistente (_O. maius_ Zn) non è cresciuto sulla concentrazione più elevata di Cd e sulla meno elevata è cresciuto molto poco.

**Le concentrazioni devono essere riviste**. Probabilmente questo terreno non va bene con concentrazioni così alte. Tutte le prove a 0.025 e 0.05 erano state fatte su Czapek-pectina, un terreno più ricco, che probabilmente aiutava meglio il fungo a rispondere ai metalli.

Procederemo comunque alla filtrazione dei miceli che potremo poi usare come prove per le estrazioni di RNA.

Di tutte le beute una sola era contaminata!

Molte delle piastre lasciate in camera di crescita erano invece contaminate da acari (lasciano dei percorsi sulle piastre). Erano contaminate anche delle piastre chiuse. 

## 20220121 {#D20220121}

Pulizia laboratorio.

Contattare Chiara per la prossima settimana.

## 20220124 {#D20220124}

### Preparazione dei materiali e organizzazione per domani

Domani (\@ref(D20220125)) Chiara e Miriana verranno per iniziare a preparare i materiali per filtrare le beute di _O. maius_ A e Zn cresciute su Cd nell'ultimo mese e preparare le piastre di Czapek-dox


## 20220125 {#D20220125}

### Sterilizzare tutti i materiali necessari per filtrare le beute
  - buckner    
  - filtri di carta    
  - pinzette    
  - provette da 1,5 o 2 ml    
  - 1L di H~2~O    

### Preparare delle nuove piastre utilizzando il Czapeck-dox     

Prepatato 1.5L di terreno. Dopo averlo sterilizzato siamo riusciti a colare 65 piastre.

### Verificare che il sistema a muro per fare il vuoto per filtrare funzioni senza problemi

Ok! Non molto potente ma funziona.


## 20220126 {#D20220126}

### Filtrare le colture

- Fare foto delle beute

#### Peso dei miceli filtrati

```{r tabella-pesi-20220126}
googlesheets4::gs4_deauth()
ss <- "https://docs.google.com/spreadsheets/d/1OkMtFIXftmHUZGFznef569fR_cFzzxgjSIX2TpwCdms/edit?usp=sharing"

tb <- googlesheets4::read_sheet(ss)
tb %>%
  mutate(note = ifelse(is.na(note), "", note)) %>%
  kbl(caption = str_glue("Weight in gram of _O. maius_ Zn and A grown on different concentrations of Cd")) %>%
  kable_paper() %>%
  kable_styling(bootstrap_options = c("striped", "condensed"),
                full_width = TRUE, html_font = "Cambria",
                fixed_thead = TRUE, position = "center")

```

### Lavare le beute

## 20220127 {#D20220127}

### Preparazione terreno (Czapek-glucosio)

Deciso con Elena di portare il pH a 5 anzichè a 6. Questo perchè nel precedente esperimento, in cui il pH era 6 i funghi (_O. maius_ Zn e _O. maius_ A) non sono cresciuti bene in presenza di Cd. Da precedenti articoli che usavano Czapek-glucosio il pH era più basso, addirittura 4 nel caso di [@KHOUJA20141].

Il pH è rimasto 5 anche dopo aver autoclavato.


## 20220128 {#D20220128}

### Preparazaione degli inoculi

Deciso di usare 3 concentrazioni di Cd:

1. 20uM    
1. 10uM    
1. 5uM

Quindi in 100ml di terreno messi rispettivamente: 200ul, 100ul, 50ul

5 repliche per concentrazione per entrambi i funghi:

1. _O. maius_ Zn (tollerante)

1. _O. maius_ A (suscettibile)

### Pulizia della cella funghi

## 20220131 {#D20220131}

### Preparazione piastre Czapek-dox

Preparare le piastre con il Czapek-dox che ha portato Elena da Nancy.

Preparare 1.5L dividendolo in 2 beute da 1L (750mL per beuta) + 47.5g per L.

Il terreno contiene già 2% di agar.

### Propagazione funghi Elena

Fare 3 piastre per fungo.

Fare con Chiara. Io faccio prima piastra e lei le altre 2. 

```{r trapianti-20220131}
library(tidyverse)
library(googlesheets4)
library(janitor)
gs4_auth(email = "marco.chiapello@unito.it")

# Link
ss <- "https://docs.google.com/spreadsheets/d/1b-p35Wa7KSQj1FaG5RngW2LvbMJkvOccf9wNPDDHHCI/edit?usp=sharing"

# Read data
rd <- read_sheet(ss) %>%
    clean_names()

rd %>%
  rename(Madre = nome_ceppo, Figlia = piastre_da_trapianti_torino) %>%
  kbl(caption = str_glue("Tabella trapianti")) %>%
  kable_paper() %>%
  kable_styling(bootstrap_options = c("striped", "condensed"),
                full_width = TRUE, html_font = "Cambria",
                fixed_thead = TRUE, position = "center")

```


## 20220201 {#D20220201}

### Preparato piastre antagonismo

#### Organismi usati

1. _Heterobasidion annosum_   
1. _Hypholoma fasciculare_    
1. _Stereum hirsutum_   
1. _Kuehneromyces mutabilis_

#### Controlli

1. 6 piastre per _O. maius_ Zn

1. 3 Piastre per ogni fungo usato per l'interazione 

#### Piastre antagonismo

1. 6 piastre per interazione (24 piastre)


## 20220203 {#D20220203}

Worked on PKS paper

## 20220204 {#D20220204}

Worked on PKS paper

Visita la server del politecnico

## 20220207 {#D20220207}

### Test estrazione RNA (Chiara De Filippis e Miriana Bortolot)

Preparare 12 campioni per riempire un chip del bioanalyzer

Testare su 4 condizioni:

1. _O. maius_ Zn (Controllo)    
1. _O. maius_ A (Controllo)    
1. _O. maius_ Zn 25uM    
1. _O. maius_ Zn 50uM    

Testare 2 protocolli di estrazione di RNA da funghi e 1 protocollo di estrazione da piante

1. [NucleoSpin RNA Plant and Fungi](https://www.mn-net.com/media/pdf/a4/03/d2/Instruction-NucleoSpin-RNA-Plant-and-Fungi.pdf#page=15&zoom=auto,-218,581)

Per i funghi e piante 

1. [RNeasy Plant Mini Kit]("https://www.qiagen.com/us/products/discovery-and-translational-research/dna-rna-purification/rna-purification/total-rna/rneasy-plant-mini-kit/")

Solo per funghi


#### [NucleoSpin RNA Plant and Fungi](protocols/Instruction-NucleoSpin-RNA-Plant-and-Fungi.pdf)

Usato protocollo con beads.

#### [RNeasy Plant Mini Kit](protocols/HB-0435-006-HB_RNYMini_1019_WW.pdf)

Usato protocollo con azoto liquido
